臺灣苗栗地方法院刑事判決　　　　　　　　　　　　　九十三年度易字第一五四號
　　公　訴　人　臺灣苗栗地方法院檢察署檢察官
　　被　　　告　甲○○
右列被告因違反毒品危害防制條例案件，經檢察官提起公訴（九十三年度毒偵字第一
八九號）及移送併案（九十三年度毒偵字第三○九號、第五四九號、第七○七號），
本院合議庭裁定後，以簡式審判程序判決如左：
    主  文
甲○○連續施用第二級毒品，累犯，處有期徒刑壹年貳月。扣案之毒品安非他命貳包
含袋重零點捌公克沒收銷燬之；玻璃管壹支沒收。
    事  實
一、甲○○自民國八十一年起即有違反麻醉藥品管理條例之紀錄，後因施用毒品案件
    ，經本院於九十一年六月十一日，以九十一年度易字第三三二號判處有期徒刑十
    月確定，於九十二年十二月八日縮短刑期執行完畢出監。其亦曾於八十八年間，
    因施用毒品案件，經本院裁定送觀察、勒戒，於八十八年十一月十日執行後，認
    無繼續施用毒品傾向，由台灣苗栗地方法院檢察署檢察官以八十八年度偵字第六
    四七號不起訴處分確定；復於八十九年間，因二犯施用毒品案件，經本院裁定送
    觀察、勒戒，於八十九年四月二十日後，認無繼續施用毒品傾向，由台灣苗栗地
    方法院檢察署檢察官八十九年度毒偵字第七七二號九十一年度毒偵字第四八二號
    不起訴處分確定，並於九十一年四月二十三日執行強制戒治，而九十一年十月四
    日停止戒治，然甲○○猶不知悔改，復基於施用甲基安非他命之概括犯意，自九
    十三年一月十日下午八時許起至同年四月六日下午八時許止（原起訴犯罪時間為
    九十三年一月間某日起至同年二月二十六日下午五時許），分別在其苗栗縣苗栗
    市福安里五鄰福安一二七之四二號住處、苗栗縣後龍鎮及苗栗市某不詳地點旅社
    內，以將安非他命置於玻璃頭內，以火燒烤吸取其產生煙霧之方式，連續施用第
    二級毒品安非他命多次，為警分別於（一）九十三年二月二十七日十七時二十分
    ，在苗栗縣後龍鎮○○里○○路「富田國小」前查獲，並扣得第二級毒品安非他
    命二包含袋重零點八公克。（二）九十三年一月十四日下午一時許，在苗栗縣苗
    栗市○○里○○路六十三號之三前查獲，並扣得其供施用之第二級毒品安非他命
    玻璃管一支，經採尿送驗後呈現甲基安非他命陽性反應。（三）九十三年五月十
    四日晚上八時許，在苗栗縣後龍鎮○○里○○路五十三之十號前查獲，經採尿送
    驗後呈現甲基安非他命陽性反應。（四）九十三年三月三十一日另涉嫌竊盜案件
    ，同意為苗栗縣警察局竹南分局後龍派出所採尿送驗後呈現甲基安非他命陽性反
    應。
二、案經苗栗縣警察局竹南分局報告臺灣苗栗地方法院檢察署檢察官偵查起訴及苗栗
    縣警察局竹南分局及苗栗分局報請臺灣苗栗地方法院檢察署檢察官移送併案。
       理  由
一、被告對於前開連續在前開時間、地點，將安非他命置於玻璃頭內，以火燒烤吸取
    其產生煙霧之方式，連續施用第二級毒品安非他命多次，被查獲四次之事實，於
    本院審理時坦白承認，而其尿液經警採集送請檢驗結果，確呈有甲基安非他命陽
    性反應，亦有下列證據足以證明被告自白屬實，堪予採信：
    （一）九十三年度毒偵字第一八九號：
          物證方面：扣案之第二級毒品安非他命 。
          書證方面：毒品危害防制條例毒品初步鑑驗報告單、尿液鑑驗代碼對照表
　        人的證據方面：被告甲○○之自白。
    （二）九十三年度毒偵字第三○九號：
          物證方面：扣案之玻璃管一支 。
          書證方面：苗栗縣衛生局九十三年二月十一日苗衛檢字第○九三○○○一
　        人的證據方面：被告甲○○之自白。
    （三）九十三年度毒偵字第五四九號：
          書證方面：苗栗縣衛生局九十三年四月十九日苗衛檢字第○九三○○○五
　　　　　　　　　　四三六號煙毒尿液檢驗成績書苗栗縣衛生局煙毒尿液檢驗成績
  　　　　　　　　　書（第二二頁）、Ｂ０９２尿液鑑驗代碼對照表、臺灣苗栗地
　　　　　　　　　　方法院檢察署刑案資料查註紀錄表及全國施用毒品案件紀錄表
  　　　　　　　　　、九十三年度毒偵字第一九八號起訴書。
　        人的證據方面：被告甲○○之自白。
    （四）九十三年度毒偵字第七○七號
          書證方面：苗栗縣衛生局九十三年四月九日苗衛檢字第○九三○○○四六
 　       人的證據方面：被告甲○○之自白。
    （五）被告曾於八十八年間，因施用毒品案件，經本院裁定送觀察、勒戒，於八
          十八年十一月十日執行後，認無繼續施用毒品傾向，由台灣苗栗地方法院
          檢察署檢察官以八十八年度偵字第六四七號不起訴處分確定；復於八十九
          年間，因二犯施用毒品案件，經本院裁定送觀察、勒戒，於八十九年四月
          二十日後，認無繼續施用毒品傾向，由台灣苗栗地方法院檢察署檢察官八
          十九年度毒偵字第七七二號九十一年度毒偵字第四八二號不起訴處分確定
          ，並於九十一年四月二十三日執行強制戒治，而九十一年十月四日停止戒
          治，此分別有台灣高等法院被告全國前案紀錄表、臺灣苗栗地方法院檢察
          署刑案資料查註紀錄表在卷足憑。事證明確，被告施用毒品之犯行，洵堪
          認定。
三、論罪科刑部分：
    （一）核被告所為，係犯毒品危害防制條例第十條第二項施用第二級毒品罪。
    （二）其非法持有安非他命之低度行為，應為施用之高度行為所吸收，不另論罪
          。
    （三）被告先後多次施用第二級毒品安非他命之行為，時間緊接，所犯罪名之
          構成要件相同，顯係基於概括之犯意而為，應依連續犯之規定論以一罪，
          並依法加重其刑。
    （四）查被告有事實欄所述之前科執行完畢，有上開前科表在卷足憑，五年內再
          犯本件有期徒刑以上刑之罪，為累犯，應依刑法第四十七條之規定，遞加
          重其刑。
    （五）又被告於九十三年二月二十六日至同年四月十日晚上八時許（即九十三年
          度毒偵字第五四九號、第七○七號併案部分，九十三年度毒偵字第三○九
          號併案之犯罪時間本就在起訴範圍內。）之犯行雖未據起訴，經核與起訴
          之事實有連續犯之裁判上一罪關係，自為起訴效力所及，既經檢察官移送
          併辦，本院自應依法審理，附此敘明。
    （六）因此審酌被告自八十一年起有施用毒品紀錄，又一再施用毒品，理應重罰
          ，惟因其所犯僅戕害個人身心健康，及犯後能坦白承認，檢察官之具體求
          刑等一切情狀，量處被告如主文所示之刑，以資懲儆。
四、至九十三年二月二十七日扣案之第二及毒品安非他命二包含袋重０˙八公克（毒
    偵字第一八九號第三五頁扣押物品清單），係毒品，應依毒品危害防制條例第十
    八條第一項前段之規定，沒收銷燬之。另九十三年一月十四日扣案之玻璃管一支
    （毒偵字第三○九號第一六頁扣押物品清單）係被告所有，供其施用安非他命犯
    罪所用之物，應依刑法第三十八條第一項第二款之規定宣告沒收。
五、本件於言詞辯論時，經公訴人具體求處有期徒刑一年二月，被告亦同意就此科刑
    為判決，嗣經本院於言詞辯論終結後，當庭宣示判決，被告亦以言詞陳明願捨棄
    上訴權並記明筆錄，依刑事訴訟法第三百五十七條第一項、第三百五十八條第一
    項但書、第三百五十九條規定，被告因捨棄上訴權而喪失其上訴權，特此敘明。
據上論斷，應依刑事訴訟法第二百七十三條之一第一項、第二百九十九條第一項前段
，毒品危害防制條例第十條第二項、第十八條第一項前段，刑法第十一條、第五十六
條、第四十七條、第三十八條第一項第二款，判決如主文。
本案經檢察官黃智炫到庭執行職務。
中　　　華　　　民　　　國　　九十三　　年　　　七　　　月　　二十二　　日
　                                  臺灣苗栗地方法院刑事第三庭
                                            法  官  張珈禎
右正本證明與原本無異。
如不服本判決，應於判決送達後十日內向本院提出上訴狀（應附繕本），上訴於臺灣
高等法院臺中分院。
被告不得上訴。
                                             書記官 盧俊良
中　　　華　　　民　　　國　　九十三　　年　　　七　　　月　　 三十 　　日
毒品危害防制條例第十條
施用第一級毒品者，處六月以上五年以下有期徒刑。
施用第二級毒品者，處三年以下有期徒刑。
